臺灣彰化地方法院民事裁定　 　九十四年度財管字第一五號
　　聲　請　人　臺中商業銀行股份有限公司
　　法定代理人　乙○○
　　送達代收人　甲○○
右聲請人聲請選任被繼承人丙○○遺產管理人事件，本院裁定如左：
    主    文
選定財政部國有財產局台灣中區辦事處彰化分處為被繼承人丙○○（男、身分證統一
編號：Ｚ000000000號，民國○○○年○月○日生，生前住彰化縣福興鄉○
○村○○路○段三八一巷二十一號，於民國九十一年五月十七日死亡）之遺產管理人
。
聲請程序費用由聲請人負擔。
    理    由
一、按繼承開始時，繼承人有無不明，而無親屬會議或親屬會議未於一個月內選定遺
    產管理人者，利害關係人得聲請法院選任遺產管理人。又按先順序繼承人均拋棄
    其繼承權時由次順序之繼承人繼承。其次順序繼承人有無不明或第四順序之繼承
    人均拋棄其繼承權者，準用關於無人承認繼承之規定，民法第一千一百七十七條
    、第一千一百七十八條第二項、第一千一百七十六條第六項規定甚明。
二、本件聲請意旨略以：相對人丙○○於民國（下同）九十一年三月六日提供不動產
    擔保，向聲請人借款新台幣一百二十萬元整，並簽立借據為憑，約定借款期間自
    民國九十一年三月六日至一０六年三月六日止，並於民國九十一年四月六日起不
    依約繳息，目前尚欠本金合計一百一十九萬六千五百三十六元整，及自九十一年
    四月六日起至清償日止，按年息百分之八計算利息，以及逾期遲付六個月以內者
    按上開利率百分之十，超過六個月以上者按上開利率百分之二十計算之違約金。
    詎相對人丙○○於民國九十一年五月七日死亡，經聲請人向本院查詢相對人之繼
    承狀況，得知丙○○之法定繼承人均已全部拋棄繼承，為利聲請人聲請強制執行
    及訴訟文書之送達，聲請選定遺產管理人等語。
三、查聲請人主張之事實，業據提出借據影本、授信資料、繼承系統表、本院九十一
    年九月二十六日彰院松家德九十一年度繼字第五八六號民事庭通知影本、本院九
    十三年七月八日彰院鳴家德字第０九三００二一八三六號家事法庭函影本為證，
    且經本院依職權調閱松家德九十一年度繼字第五八六號卷宗，經核尚無不合，聲
    請人之主張堪信屬實，從而，本院認指定財政部國有財產局台灣中區辦事處彰化
    分處為被繼承人林鐵之遺產管理人應為適當，爰裁定如主文所示。
四、依非訟事件法第八條第一項裁定如主文。
中　　　華　　　民　　　國　　九十四　　年　　　四　　　月　　　四　　　日
                                    臺灣彰化地方法院家事法庭
　　　　　　　　　　　　　　　　　　　　法　　　官　王鏡明
右為正本係照原本作成
如對本裁定抗告須於裁定送達後十日內向本院提出抗告狀
                                        法院書記官　楊美芳
中　　　華　　　民　　　國　　九十四　　年　　　四　　　月　　　六　　　日
